# 收益计算比例

提问人：jeffwenc 时间：2015-04-20 14:54:33
A公司持有B公司60%股份，A公司持有C公司5%股份,同时C公司持有B公司15%股份,请教一下，现在计算对B公司投资收益时的比例用多少，是用60%+5%*15%，还是不用考虑后面的5%*15%，直接用60%计算，谢谢。

回答人：chenyiwei
C持有B的 15 ％股权在A的合并报表层面仍作为少数股权处理，所以少数股东损益的比例是 40 ％，归属母公司股东的损益比例是60 ％。